臺灣桃園地方法院刑事判決　　　　　　　　　　　　　　九十年度易字第四八號
　　公　訴　人　臺灣桃園地方法院檢察署檢察官
　　被　　　告　丙○○
右列被告因過失傷害案件，經檢察官提起公訴（九十年度偵字第六八０號），本院判
決如左：
        主  文
丙○○因過失傷害人，處拘役肆拾日，如易科罰金以佰元折算壹日。
        事  實
一、丙○○於民國八十九年八月二十二日上午，駕駛車牌號碼Ｚ二—二八九七號自用
    小客車，沿桃園縣龜山鄉○○街由頂湖往龜山方向行駛，於同日六時四十五分許
    途經桃園縣龜山鄉○○村○○街四一三號前時，應注意駕駛汽車在市區道路時速
    不得超過四０公里，並應注意汽車行駛時，駕駛人應注意車前狀況，並隨時採取
    必要安全措施，而依當時路面平整、無障礙物、視距良好等情形，又無不能注意
    之情事，竟疏於注意及此，逕以時速五十公里之速度行駛該路段，適有甲○○騎
    乘腳踏車自其右前方穿越馬路，亦疏未注意左後方來車動態，丙○○見狀即向左
    閃避，其所駕駛之自用小客車車頭仍不慎撞及甲○○所騎乘之腳踏車左側車身，
    使甲○○倒地而受有顱內出血、臉部撕裂傷、左下肢骨折等傷害。丙○○於肇事
    後，犯罪未發覺前，向前來現場處理交通事故之桃園縣警察局龜山分局坪頂派出
    所警員乙○○自首，嗣後並接受裁判。
二、案經甲○○訴請桃園縣警察局龜山分局報告臺灣桃園地方法院檢察署檢察官偵查
    起訴。
        理  由
一、訊據被告丙○○因超速駕車而於對於前揭時、地與告訴人甲○○發生車禍等情坦
    承不諱，復據告訴人甲○○指述綦詳。稽之告訴人為年長之長者，行進速度當非
    快速，被告竟仍駕車撞擊其所騎乘之腳踏車，被告顯有疏未注意車前狀況之過失
    自明。此外復有本件道路交通事故調查報告表、載明前述傷勢之診斷證明書一紙
    、現場等相片十四幀附卷足憑，被告犯行已堪認定。
二、按駕駛汽車在市區道路時速不得超過四０公里；又駕駛人應注意車前狀況，並隨
    時採取必要之安全措施，道路交通安全規則第九十三條第一項第一款、第九十四
    條第三項分別定有明文。被告駕車自應遵守前開規定，且依當時路面平整、無障
    礙物、視距良好等情形，又無不能注意之情事，卻超速駕車撞及告訴人，造成本
    件車禍發生，使告訴人受傷，被告顯有過失。而若被告注意車前狀況，本件車禍
    當能避免，是被告過失行為與告訴人之傷害間，具有相當因果關係。而本件車禍
    肇事原因經送請臺灣省桃園縣車輛行車事故鑑定委員會鑑定，亦同此見解，有該
    委員會九十年八月二十四日九十府車鑑桃字第九００八七六號函函附之鑑定意見
    書一件附卷可按。再經本院函請台灣省車輛行車事故覆議鑑定委員會鑑定結果亦
    認：「本案以牟君（告訴人甲○○）騎乘腳踏車自陳（被告丙○○）車右前方左
    轉穿越時未注意左後方來車動態，於左轉途中左側車身與左後方駛來向左閃避之
    陳車車頭撞擊之可能性較大」，此亦有該委員會九十年十月二十二日府覆議字第
    九０二０一四號函函附之覆議鑑定意見書一件在卷可考。本件事證明確，被告犯
    行洵堪認定，應予依法論科。至於告訴人雖與有如上之過失，然仍無解免被告原
    本應負之過失責任，附此說明。再者，公訴人認為被告尚有逆向行駛之過失乙節
    ，經核此部分僅有告訴人單一指述，尚乏其他證據佐證，本難憑採，且依當時情
    狀，被告於突遇告訴人穿越馬路時緊急將車向左閃避，確實合乎常情，自不能單
    以被告於肇事後之停車車頭位置壓住行車分向線，即謂被告亦有逆向行駛之過失
    ，附此敘明。
三、查被告行為後刑法第四十一條易科罰金之規定，已於九十年一月四日修正，並經
    總統於同年月十日公布，業於同年月十二日生效，修正後得易科罰金之規定，由
    最重本刑三年以下有期徒刑之罪，修正為五年以下有期徒刑之罪，兩者相較，以
    新法較有利於被告，依刑法第二條第一項前段規定，應適用新法處斷。核被告丙○○所為，係犯刑法第二百八十四條第一項前段之過失傷害罪。被告於肇事後，
    犯罪未發覺前，向前來現場處理交通事故之桃園縣警察局龜山分局坪頂派出所警
    員乙○○自首並接受裁判等情，業經證人乙○○於本院訊問時證述屬實（見本院
    九十年六月十九日訊問筆錄），應依刑法第六十二條前段之規定減輕其刑。爰審
    酌被告並無前科，素行尚佳、告訴人所受傷害情況、犯後坦承犯行，態度良好，
    又本案告訴人甲○○亦疏未注意左右來車即穿越馬路而與有過失，此有上開鑑定
    意見書、覆議意見書在卷可按，兼衡之被告多次表明欲與告訴人和解，顯有和解
    誠意，惟因雙方對於和解金額無法達成共識，致未能達成和解等一切情狀，量處
    如主文所示之刑，並諭知易科罰金之折算標準。至於被告迄未與告訴人達成和解
    ，並賠償其所受損害，自不宜宣告緩刑，附此敘明。
據上論斷，應依刑事訴訟法第二百九十九條第一項前段、刑法第二條第一項前段、第
二百八十四條第一項前段、修正後第四十一條第一項前段、第六十二條前段，罰金罰
鍰提高標準條例第一條前段、第二條，判決如主文。
本案經檢察官胡原龍到庭執行職務。
中      華      民      國    九十一    年      一      月    二十二    日
                              台灣桃園地方法院交通法庭
                                  法  官  陳  永  來
右正本證明與原本無異。
如不服本判決，應於判決送達後十日內向本院提出上訴狀( 應附繕本 )，上訴於
臺灣高等法院。
                                  書記官   洪明媚
中      華      民      國    九十一    年      一      月    二十三    日
附論罪科刑依據之法條：
刑法第二百八十四條第一項
因過失傷害人者，處六月以下有期徒刑、拘役或五百元以下罰金。致重傷者，處一年
以下有期徒刑、拘役或五百元下罰金。
